臺灣板橋地方法院交通事件裁定　　　　　　九十一年度交聲字第六０三、六０四號
　　原處分機關　交通部公路總局臺北區監理所板橋監理站
　　異　議　人
　　即受處分人　甲○○
右列受處分人因違反道路交通管理處罰條例案件，對於交通部臺北區監理所板橋監理
所於九十一年四月八日以板監三字第裁四一─ＡＢＷ六八０七０七、ＡＢＷ六八０八
號所為之裁決處分（原舉發案號：臺北市政府警察局九十一年二月二十日北市警交大
字第ＡＢＷ六八０七０七、ＡＢＷ六八０八號），聲明異議，本院裁定如左：
    主  文
異議駁回。
    理  由
一、原處分意旨略以：異議人即受處分人甲○○所有之車牌號碼ＢＧＸ─０７９號重
    型機車，於民國（下同）九十一年二月二十日下午四時二十五分許，行經臺北市
    ○○○路六段與康寧路交岔口之際，不遵守標誌標線號誌指示逕行直接左轉，經
    當場執行交通勤務之原處分機關即臺北市政府警察局內湖分局交通分隊（下稱內
    湖交通分隊）警員發現鳴笛制止，仍不服從指揮，並拒絕停車接受稽查而逕自逃
    逸離去，經原舉發機關予以逕行舉發後，嗣再移送原處分機關即交通部公路局臺
    北區監理所板橋監理站，分別依道路交通管理處罰條例第六十條第一項及第四十
    八條第一項第二款規定，裁處罰鍰新臺幣（下同）六千元，依記違規點數一點，
    罰鍰限於九十一年五月八日前繳納，如逾期不繳納罰鍰，自同年月九日起易處吊
    扣駕駛執照一個月，並限於同年五月二十三日前繳納，如逾期仍不繳送，自同年
    月二十四日起易處吊銷，並逕行註銷駕駛執照，駕駛執照經吊（註）銷後，自九
    十一年五月二十四日起一年內不得重新考領駕駛執照（以上為第四十八條第一項
    第二款部分），以及罰鍰三千元，並記違規點數一點，罰鍰限於九十一年五月八
    日前繳納，如逾期不繳納罰鍰，自同年月九日起易處吊扣駕駛執照三個月，並限
    於同年五月二十三日前繳納，如逾期仍不繳送，自同年月二十四日起易處吊銷，
    並逕行註銷駕駛執照，駕駛執照經吊（註）銷後，自九十一年五月二十四日起一
    年內不得重新考領駕駛執照（以上為第六十條第一項部分）等語。
二、異議意旨略以：異議人未曾騎乘上開機車至上述違規地點，且於裁決書所載之違
    規日期均在臺北縣板橋市區內工作，亦未將其機車借予他人使用，本件應係警員
    誤記車牌號碼或不明人士使用與異議人機車車牌號碼相同之改造車牌所致，爰聲
    明異議，請求撤銷原處分云云。
三、經查：
  (1)本件異議人所有之車牌號碼ＢＧＸ─０７９號重型機車，於九十一年二月二十日
    下午四時二十五分許，行經臺北市○○○路○段與康寧路交岔口之際，不遵守標
    誌標線號誌指示逕行直接左轉，經當場執行交通勤務之原處分機關即臺北市政府
    警察局內湖分局交通分隊警員發現鳴笛制止，仍不服從指揮逕自逃逸離去，而由
    原舉發機關予以逕行舉發等事實，業據證人即負責執行本件舉發任務之內湖交通
    分隊警員乙○○於本院調查時到庭證述綦詳，並有舉發違反道路交通管理事件通
    知單影本二紙附卷可稽。異議人雖執前詞置辯，然本件執行交通勤務警員發現上
    述機車有不遵守標誌標線號誌指示逕行直接左轉之情形時，係先鳴警笛並作手勢
    指示該機車騎士停車接受稽查，該機車騎士見狀先偏右減速行駛佯裝欲靠邊停車
    ，惟旋即加速逕自逃逸離去，執行交通勤務警員乃趁其甫加速尚得辨識其車牌號
    碼及車身顏色之際，當場記錄其車牌號碼及車身顏色，同時辨明其車牌並無偽造
    或變造之異狀，嗣再返回警局與電腦檔案中之車號及顏色核對一致無訛，確認並
    無誤記車牌號碼之情形後，始填寫寄發舉發違反道路交通管理事件通知單，而予
    逕行舉發等情，業據證人乙○○於本院調查時到庭證述綦詳，並有舉發違反道路
    交通管理事件通知單影本二紙在卷可查，本件原舉發機關之警員既已依一般舉發
    慣例踐履確認程序，並經核對無訛後始予逕行舉發，自難遽認其間有「警員誤記
    車號或不明人士使用與異議人機車車牌號碼相同之改造車牌」之情事，再依異議
    人於本院調查時先後陳述之內容觀之，其於本院初訊時，原陳稱：「我可請同武
    昶佑‧‧‧證明當天我騎自己的機車在板橋拉業務，我是做快遞的‧‧‧」云云
    （參見本院九十一年四月三十日訊問筆錄第四頁），惟嗣於本院複訊時，經本院
    隔離訊問查證結果，異議人即含糊泛稱：「‧‧‧我現在不記得當天是否有外出
    ，但縱使有外出也是在板橋地區，我出去都是騎我自己的ＢＧＸ─０７９號機車
    ，我出去都是和武昶佑一起出去‧‧‧」云云（參見本院九十一年五月十四日訊
    問筆錄第二頁），而證人武昶佑竟稱：「（是否知道九十一年二月二十日甲○○
    的工作情形？）我和吳應該都在公司，因為當時剛過完春節，要在公司內安排送
    件的相關事宜‧‧‧」云云（參見本院九十一年五月十四日訊問筆錄第三頁），
    異議人對於其自身當日是否有騎乘上開機車外出之重要關鍵事項，先後陳述內容
    竟完全矛盾且差異甚大，其與證人武昶佑所證述之內容亦互不相符，則其聲明異
    議所陳各端，是否確與實情相符，實非無疑，再參諸異議人與證人武昶佑於本院
    調查時復一致陳明彼等快遞公司之業務範圍除板橋地區外，尚包含臺北市、中和
    、土城、桃園地區等語，益見異議人所陳各端，純屬事後圖卸推託之詞，要無足
    採。
  (2)次按逕行舉發違反道路交通管理事件，經汽車所有人依通知單之應到案日期前到
    案，並告知違規駕駛人姓名、身分證統一編號及住址者，處罰機關應即另行通知
    違規駕駛人到案依法處理；逾應到案日期，處罰機關應依規定處罰該汽車所有人
    ，違反道路交通管理事件統一裁罰標準及處理細則第二十四條定有明文。本件異
    議人所有之車牌號碼ＢＧＸ─０７９號重型機車，確有於九十一年二月二十日下
    午四時二十五分許，在臺北市○○○路○段與康寧路交岔口，不遵守標誌標線號
    誌指示逕予直接左轉，經當場執行交通勤務之原處分機關即臺北市政府警察局內
    湖分局交通分隊警員發現鳴笛制止，仍不服從指揮逕自逃逸離去，由原舉發機關
    逕行舉發之事實，已如上述，而本件舉發違反道路交通管理事件通知單，係定其
    應到案日期為九十一年三月二十四日，有該等通知單影本二紙在卷足憑，惟異議
    人先後於九十一年三月六日、同年四月九日提出申訴及聲明異議之際，均未依上
    述規定陳明其機車當時實際駕駛人為何人，有其申訴書影本一紙及聲明異議狀一
    份在卷可查，足見異議人並未於上述應到案日期前到案向處罰機關告知違規駕駛
    人姓名、身分證統一編號及住址，則原處分機關逕以該機車車主即異議人本人為
    處罰對象，自難認有何違誤或不當之處。
  (3)末按汽車（含機車）駕駛人轉彎時，不依標誌、標線、號誌指示者，處二百元以
    上六百元以下罰鍰；又汽車駕駛人不服從交通勤務警察或依法令執行交通指揮、
    稽查任務人員之指揮或稽查者，處九百元以上一千八百元以下罰鍰；汽車駕駛人
    有上述情形之一者，各記違規點數一點；道路交通管理處罰條例第四十八條第一
    項第二款、第六十條第一項、第六十三條第一項分別定有明文。本件異議人機車
    既確有前揭不遵守標誌標線號誌指示逕予直接左轉及拒絕停車接受稽查而逃逸之
    違規事實，異議人所陳各端，復難認與實情相符，且又未依違反道路交通管理事
    件統一裁罰標準及處理細則第二十四條規定，於其舉發違反道路交通管理事件通
    知單所定之應到案日期前到案，並告知違規駕駛人姓名、身分證統一編號及住址
    ，則原處分機關援引上述道路交通管理處罰條例規定對異議人為上開處分，自屬
    適法有據，尚難認其間有何違誤或不當之處。綜上所述，本件異議為無理由，應
    予駁回。
據上論斷，應依道路交通案件處理辦法第十九條，裁定如主文。
中      華      民      國      九十一      年     六     月     五     日
                                        臺灣板橋地方法院交通法庭
                                            法  官  王  屏  夏
右正本證明與原本無異。
如不服本裁定應於送達後五日內向本院提出抗告狀。
                                            書記官  楊  璧  華
中      華      民      國      九十一      年     六     月     六     日
